【裁判字號】    88,簡上,43
【裁判日期】    890214
【裁判案由】    業務過失傷害
【裁判全文】
臺灣新竹地方法院刑事判決                      八十八年度簡上字第四三號
    上  訴  人  臺灣新竹地方法院檢察署檢察官
    上  訴  人
    即  被  告  乙○○
右上訴人因被告業務過失傷害案件，不服本院新竹簡易庭中華民國八十八年四月十二
日所為八十八年度竹交簡字第三○號第一審判決（聲請簡易處刑案號：臺灣新竹地方
法院檢察署八十八年度偵字第二四九四號）提起上訴，本院管轄第二審之合議庭判決
如左：
  主  文
上訴駁回。
  事  實
乙○○係聯芳交通企業有限公司職業大貨車司機，為從事業務之人，於民國八十七年
十二月十四日晚上七時許，駕駛車牌號號為ＦＩ－八五八號營業大貨車沿台十五線由
北往南方向內側行駛，行經台十五線六五公里又三百公尺無號誌交叉路口（位於新竹
縣新豐鄉境內）欲左轉往新庄子方向行駛時，本應注意汽車行駛至交叉路口，左轉彎
時應行至交叉路口中心處左轉，不得占用來車道搶先左車，且轉彎車應暫停讓直行車
先行，以預防危險之發生，而依當時情形又無不能注意之情形，竟疏於注意其對向來
車即貿然左轉，適有甲○○駕駛車牌號碼為ＨＦ－○○一號曳引車沿台十五線（原審
引用檢察官起訴書，誤載為台一線）由南往北方向行經此交叉路口，遇此狀況煞車不
及而撞及乙○○駕駛之上開車輛右後側車廂，致甲○○受有胸十二椎壓迫性骨折及左
上眼瞼瘀傷之傷害。案經甲○○訴由臺灣桃園地方法院檢察署檢察官移轉臺灣新竹地
方法院檢察署檢察官聲請以簡易判決處刑。
  理  由
一、按案件由犯罪地或被告之住所地、居所地或所在地之法院管轄，刑事訴訟法第五
    條第一項定有明文。經查本件檢察官認為被告涉有業務過失傷害之肇事地點在台
    十五線六五公里又三百以里處，該肇事地點位於新竹縣新豐鄉○○○○道路交通
    調查報告表在卷足憑，揆諸首揭法條規定，本院新竹簡易庭就本件被告業務過失
    傷害乙案自有管轄權，上訴人即被告請求移轉管轄，尚嫌無據，原審據為實體判
    決，於法並無不合，先予敘明。
二、訊據被告對於伊係從事大貨車駕駛業務之人，於八十七年十二月十四日晚上七時
    許，駕駛車牌號號為ＦＩ－八五八號營業大貨車沿台十五線由北往南方向行經台
    十五線六五公里又三百公尺無號誌交叉路口正行左轉時，與對向 (由南往北方向
    行駛)由告訴人甲○○駕駛之曳引車發生碰撞之事實袒白承認，並有道路交通事
    故調查報告表及現場照片等件附卷足憑。被告雖否認伊有何過失，並辯稱告訴人
    甲○○於警訊時陳稱並無人員傷亡等語，事隔多日始又具狀告訴被告傷害，則所
    稱傷害顯非因本件交通事故所造成云云。惟查：(1)本件交通事故發生後，於該肇
    事之交叉路口中心處偏北方約三點三公尺處遺有碎落物等情，有前開道路交通事
    故調查報告表及現場照片在卷可稽，是本件車輛碰撞之地點應在該碎落物散佈處
    附近，由此可見，告訴人甲○○駕駛車輛（直行車）進入上開肇事之交叉路口時
    ，被告所駕車輛（轉彎車）尚未抵達該路口之中心處，被告尚未行至交叉路口中
    心處即貿然搶先左轉以致發生本件碰撞事故甚明，按「汽車行駛至交叉路口，其
    行進、轉彎，應依左列規定：‧‧‧四、左轉彎時，‧‧‧行至交叉路口中心處
    左轉，並不得占用來車道搶先左轉。‧‧‧六、轉彎車應讓直行車先行，但直行
    車尚未進入交叉路口，而轉彎車已達中心處開始轉彎，直行車應讓轉彎0車先行
    ‧‧‧」，道路交通安全規則第一百零二條第一項第四款、第六款定有明文。本
    件被告駕駛車輛既領有合法駕照，自當知稔遵守上開注意規定以預防危險之發生
    ，且當時天候雖有雨，然夜間有照明設備，道路舖設柏油、無缺陷、無障礙物等
    情，亦有上開道路交通事故調查報告表在卷可按，顯無不能注意之情事，乃被告
    竟疏於注意上開規定即貿然左轉以致肇事，其就本件車禍事故應負過失責任，委
    無可辭。(2)告訴人甲○○因本件碰撞而自所駕車內彈起，左眼瞼碰撞車窗門把後
    又重重坐落，以致受有胸十二椎壓迫性骨折、左上眼瞼瘀傷等傷害之事實，業據
    告訴人指訴歷歷，並有敏盛綜合醫院大園分院診斷証明書附卷足憑；至於告訴人
    於警訊時陳稱「沒有傷亡」等語，係因事故發生之初，僅稍感不適，及至當日返
    家沐浴時，胸椎壓迫性骨折等傷害始漸漸湧現等情，亦據告訴人陳稱在卷，按胸
    椎壓迫性骨折之症狀本有可能於受壓後一段時間始漸行呈現，且告訴人係於八十
    七年十二月十五日即就醫診治，亦有上開診斷証明書及大園分院八十八年六月八
    日敏園字第八八○○一八號函附卷足憑，告訴人就診時間與八十七年十二月十四
    日晚上七時許本件車禍發生時點，緊密連接，益見告訴人指訴因本件車禍而受有
    上開傷害等情，顯非誣陷。(3)承上所述，告訴人確實因本件車禍而受有胸十二椎
    壓迫性骨折、左上眼瞼瘀傷之傷害，其與被告違反上開注意規定即貿然有轉之過
    失行為間，有相當之因果關係，事証明確，被告犯行洵堪認定。
三、被告係聯芳交通企業有限公司職業大貨車司機，為從事業務之人，執行業務中開
    車肇事致告訴人受傷，核其所為，係犯刑法第二百八十四條第二項前段之業務過
    失傷害罪。原審以被告罪証明確，適用刑事訴訟法第四百四十九條第一項、第四
    百五十四條第二項，刑法第二百八十四條第二項前段、第四十一條、罰金罰鍰提
    高標準條例第一條前段、第二條規定，量處有期徒刑五月，併諭知易科罰金之折
    算標準，其認事用法，均無不合，量刑亦屬妥適。檢察官依告訴人聲請上訴請求
    從重量刑，及被告上訴意旨略謂並無過失傷害犯行，均無理由，應予駁回。
據上論斷，應依刑事訴訟法第四百五十五條之一第一項、第三項、第三百六十八條，
判決如主文。
本案經檢察官許麗美到庭執行職務
中      華      民      國    八十九    年      二      月     十四     日
                              臺灣新竹地方法院刑事第二庭
                                  審判長  法官  雷  雯  華
                                          法  官  黃  美  盈
                                          法  官  王  永  春
右正本證明與原本無異。
不得上訴。
                                          書記官  呂  超  上
中      華      民      國    八十九    年      二      月     十四     日


司法院資訊處製作；財團法人民間司法改革基金會備份。
